臺灣臺南地方法院刑事判決
111年度原交易字第27號
公  訴  人  臺灣臺南地方檢察署檢察官
被      告  陳凱威



指定辯護人  本院公設辯護人陳香蘭
上列被告因公共危險案件，經檢察官提起公訴（111年度偵字第2
2711號），被告於審理時就被訴事實為有罪之陳述，經告知簡式
審判程序意旨，並聽取當事人意見後，裁定改依簡式審判程序審
理，判決如下：
    主  文
乙○○吐氣所含酒精濃度達每公升零點二五毫克以上而駕駛動力交
通工具，累犯，處有期徒刑柒月，併科罰金新臺幣壹萬元，罰金
如易服勞役，以新臺幣壹仟元折算壹日。
    事實及理由
一、本件被告乙○○所犯非死刑、無期徒刑或最輕本刑有期徒刑3
    年以上之罪，亦非高等法院管轄第一審案件，且於準備程序
    進行中，被告先就被訴事實為有罪之陳述，經告知被告簡式
    審判程序之旨，並聽取檢察官、被告及辯護人之意見後，本
    院裁定進行簡式審判程序，故本件之證據調查，依刑事訴訟
    法第273條之2規定，不受同法第159條第1項、第161條之2、
    第161條之3、第163條之1及第164條至第170條規定之限制，
    合先敘明。
二、本件犯罪事實及證據，除證據欄增列「被告乙○○於本院審理
    時之自白」以外，其餘均引用檢察官起訴書之記載（如附件
    ）。
三、論罪科刑：
(一)核被告乙○○所為，係犯刑法第185條之3第1項第1款之吐氣所
    含酒精濃度達每公升0.25毫克以上而駕駛動力交通工具罪。
(二)本案檢察官業已提出被告之刑案資料查註紀錄表、臺灣臺東
    地方法院以108年度原交易字第40號判決，作為被告構成累
    犯事實之證據，應認足以證明被告累犯之事實，且檢察官陳
    明應依累犯規定加重其刑之理由，並請本院依累犯之規定加
    重其刑，應認檢察官已就本案被告為何需依累犯規定加重其
    刑為說明。而被告前因有如起訴書所載前案科刑及執行情形
    ，有臺灣高等法院被告前案紀錄表1份附卷可佐，其於前案
    受有期徒刑之執行完畢後，5年以內故意再犯本案有期徒刑
    以上之罪，為累犯，本院參酌司法院釋字第775號解釋意旨
    ，認本案與前案所犯之罪名相同，且被告係於前案執行完畢
    後未滿3年再犯本案，可認其犯罪情節及惡性非輕，對於刑
    罰之反應力甚為薄弱，被告本案犯行仍有依前述規定加重本
    刑之必要，爰依刑法第47條第1項規定加重其刑。
(三)爰以行為人之責任為基礎，審酌被告飲用酒類後，呼氣所含
    酒精濃度達每公升0.78毫克，實際已無法安全駕駛之情形下
    ，貿然騎乘普通重型機車上路，顯然無視於自己及其他參與
    道路交通之不特定人生命、財產之安全，並擦撞路旁三角錐
    而自摔，兼考量其犯後坦承犯行，態度尚佳，暨其自稱經濟
    狀況、智識程度、育有3名未成年子女等一切情狀（本院卷
    第46頁），量處如主文所示之刑，並諭知罰金如易服勞役之
    折算標準。
據上論斷，應依刑事訴訟法第273條之1第1項、第299條第1項前
段、第310條之2、第454條第2項，判決如主文。
本案經檢察官陳奕翔提起公訴，檢察官甲○○到庭執行職務。
中　　華　　民　　國　　111 　年　　11　　月　　28　　日
　　　　　　　　　刑事第八庭    法　官　王惠芬
以上正本證明與原本無異
如不服本判決應於收受本判後20日內向本院提出上訴書狀，並應
敘述具體理由。其未敘述上訴理由者，應於上訴期間屆滿後20日
內向本院補提理由書狀（均須按他造當事人之人數附繕本）「切
勿逕送上級法院」。
  　　　　　　　　　　　　　　　書記官　陳杰瑞
中　　華　　民　　國　　111 　年　　11　　月　　29　　日
附錄本案所犯法條：
中華民國刑法第185條之3第1項
駕駛動力交通工具而有下列情形之一者，處 3 年以下有期徒刑
，得併科 30 萬元以下罰金：
一、吐氣所含酒精濃度達每公升零點二五毫克或血液中酒精濃度
    達百分之零點零五以上。
二、有前款以外之其他情事足認服用酒類或其他相類之物，致不
    能安全駕駛。
三、服用毒品、麻醉藥品或其他相類之物，致不能安全駕駛。　
【附件】
臺灣臺南地方檢察署檢察官起訴書
                                    111年度偵字第22711號
　　被　　　告　乙○○　男　31歲（民國00年0月00日生）
　　　　　　　　　　　　住臺東縣○○鄉○○村○○○0號
　　　　　　　　　　　　居臺南市○○區○○里○○○000號
　　　　　　　　　　　　國民身分證統一編號：Z000000000號
上列被告因公共危險案件，業經偵查終結，認應提起公訴，茲將
犯罪事實及證據並所犯法條分敘如下：
　　　　犯罪事實
一、乙○○前因酒後駕車之公共危險案件，經臺灣臺東地方法院以
    108年度原交易字第40號判決處有期徒刑7月確定，於民國10
    9年9月1日縮短刑期執行完畢出監。詎仍不知悔改，於111年9
    月1日12時許，在臺南市善化區中正路附近之統一便利商店
    內飲用啤酒2罐後，其知悉飲酒後吐氣所含酒精濃度達每公
    升0.25毫克以上，不得駕駛動力交通工具，仍於飲酒後未待
    酒精消退，基於酒後駕車致交通公共危險之故意，於同日13
    時42分許自該處騎乘車牌號碼000-0000號普通重型機車上路
    ，嗣於同日13時40分許行經臺南市善化區西拉雅大道與中正
    路口時，因不勝酒力而擦撞路邊放置之三角錐而自摔造成交
    通事故，警經獲報後到場處理，並於同日14時26分對乙○○施
    以酒測，測得其吐氣所含酒精濃度為每公升0.78毫克，始悉
    上情。
二、案經臺南市政府警察局善化分局報告偵辦。
　　　　證據並所犯法條
一、上揭犯罪事實，業據被告乙○○於偵查中坦承不諱，復有臺南
    市政府警察局善化分局善化派出所當事人酒精測定紀錄表、
    呼氣酒精測試器檢定合格證書、臺南市政府警察局舉發違反
    道路交通管理事件通知單、道路交通事故當事人登記聯單、
    道路交通事故現場圖、道路交通事故調查報告表㈠㈡各乙份，
    及現場照片暨路口監視器錄影畫面共21張附卷足憑，足徵被
    告前揭自白應與事實相符，其犯嫌應堪認定。
二、核被告所為，係犯刑法第185條之3第1項第1款之駕駛動力交
    通工具吐氣所含酒精濃度達每公升0.25毫克以上之罪嫌。又
    被告曾有如犯罪事實欄所載之犯罪科刑及執行情形，此有臺
    灣臺東地方法院108年度原交易字第40號判決書、本署刑案
    資料查註紀錄表、執行案件資料表各1份附卷可考，其於前
    案受有期徒刑執行完畢後，5年以內故意再犯本件有期徒刑
    以上之罪，為累犯，請依刑法第47條第1項之規定加重其刑
    。
三、依刑事訴訟法第251條第1項提起公訴。
　　此　致
臺灣臺南地方法院
中　　華　　民　　國　 111　　年　　9 　　月　　13　　日
                              檢 察 官 　陳奕翔
本件證明與原本無異
中　　華　　民　　國　 111　　年　　9 　　月　　16　　日
                              書 記 官   陳耀章
所犯法條：
中華民國刑法第185條之3
駕駛動力交通工具而有下列情形之一者，處 3 年以下有期徒刑
，得併科 30 萬元以下罰金：
一、吐氣所含酒精濃度達每公升零點二五毫克或血液中酒精濃度
    達百分之零點零五以上。
二、有前款以外之其他情事足認服用酒類或其他相類之物，致不
    能安全駕駛。
三、服用毒品、麻醉藥品或其他相類之物，致不能安全駕駛。
因而致人於死者，處 3 年以上 10 年以下有期徒刑，得併科 2
百萬元以下罰金；致重傷者，處 1 年以上 7 年以下有期徒刑，
得併科 1 百萬元以下罰金。
曾犯本條或陸海空軍刑法第 54 條之罪，經有罪判決確定或經緩
起訴處分確定，於十年內再犯第 1 項之罪因而致人於死者，處
無期徒刑或 5 年以上有期徒刑，得併科 3 百萬元以下罰金；致
重傷者，處 3 年以上 10 年以下有期徒刑，得併科 2 百萬元以
下罰金。